臺灣高等法院刑事判決　　　　　　　　　　　　　九十一年度上易字第二三四六號
　　上　訴　人
　　即　被　告　甲○○
右上訴人因竊盜等案件，不服臺灣士林地方法院九十一年度易字第四二七號，中華民
國九十一年七月十日第一審判決（起訴案號：臺灣士林地方法院檢察署九十一年度偵
字第二０五二號）提起上訴，本院判決如左：
    主  文
原判決撤銷。
甲○○連續攜帶兇器竊盜，累犯，處有期徒刑玖月。扣案之尖頭鐵鑽、一字型螺絲起
子、Ｔ字型梅花紋起子、修剪花木用剪刀各壹把及手電筒壹支、手套壹雙均沒收。
    事  實
一、甲○○前於民國八十九年間因竊盜案件，經本院以八十九年度上易字第四六四四
    號判處有期徒刑七月確定，於九十年十月十四日縮刑期滿執行完畢。詎仍不知悔
    改，竟欲竊取汽車安全氣囊後再以每個新臺幣（下同）三千元之價格，變賣予姓
    名年籍不詳綽號「小江」、「阿田」之成年男子，即基於竊盜、毀損之概括犯意
    ，意圖為自己不法之所有，連續於附表所示之時間、地點，手戴手套並持足以致
    人死傷之尖頭鐵鑽、一字型螺絲起子、Ｔ字型梅花紋起子、修剪花木用剪刀各一
    把及手電筒一支等工具，敲破附表所示被害人停放於該處車輛之車窗玻璃，伸手
    打開車門後，進入車內以手電筒照明，持前開工具竊取車內之安全氣囊（附表編
    號一未得逞）。嗣於九十一年二月十九日凌晨三時二十分許，竊得附表編號三被
    害人丙○○之安全氣囊後，為路人蘇彥光發覺其形跡可疑而報警處理，經警於臺
    北市○○區○○街八十巷口查獲，並扣得前開用以行竊之工具及竊得之安全氣囊
    二個（已據被害人丙○○、余謝玉蘭之夫乙○○立具領回）。
二、案經臺北市政府警察局士林分局報請臺灣士林地方法院檢察署檢察官偵查起訴。
    理  由
一、右揭事實，業據被告甲○○於警訊、偵查、原審及本院審理中均供認不諱，核與
    被害人丙○○、乙○○、丁○○於警訊時指訴及丙○○於原審、本院中陳述之情
    節相符，並經證人即目擊被告行竊過程之路人蘇彥光於警訊時供證屬實，且有被
    告所有持以行竊之尖頭鐵鑽、一字型螺絲起子、Ｔ字型梅花紋起子、修剪花木用
    剪刀各一把及手電筒一支、手套一雙扣案可證，與附表編號二、三所示之汽車安
    全氣囊照片、被害人車輛遭破壞毀損照片共十幀附卷可稽。而附表編號二、三所
    示之汽車安全氣囊為被害人丙○○、余謝玉蘭所有遭竊之物，已據被害人丙○○
    、余謝玉蘭之夫乙○○分別立具領回，有贓物認領保管收據二紙在卷可資佐憑，
    足見被告之自白與事實相符，堪予採信。本件事證明確，被告犯行洵堪認定，應
    依法論科。
二、查尖頭鐵鑽、一字型螺絲起子、Ｔ字型梅花紋起子、修剪花木用剪刀等物，均屬
    金屬製品，質硬而型尖，客觀上足以危害他人生命、身體之安全，自屬兇器無訛
    。被告甲○○雖已著手竊取附表編號一所示之汽車安全氣囊，惟未竊得該物，其
    此部分犯罪尚屬未遂，係犯刑法第三百二十一條第一項第三款、同條第二項之攜
    帶兇器竊盜未遂罪，至附表編號二、三之所為，係犯刑法第三百二十一條第一項
    第三款之攜帶兇器竊盜既遂罪，另就附表編號一、二、三之所為，亦犯有刑法第
    三百五十四條之毀損罪。查被告先後三次攜帶兇器竊盜既遂及未遂、毀損之犯行
    ，時間緊接，各觸犯構成要件相同之罪，顯係基於概括犯意為之，均為連續犯，
    應依刑法第五十六條規定，各以攜帶兇器竊盜既遂及毀損一罪論處，並均加重其
    刑。又被告破壞車窗玻璃之目的在於竊取車內汽車安全氣囊，所犯攜帶兇器竊盜
    罪與毀損罪間，有方法目的之牽連關係，應從一重之攜帶兇器竊盜罪處斷。被告
    前有事實欄所列前案經判處有期徒刑及執行完畢情形，此有本院被告全國刑案紀
    錄表、臺灣高等法院檢察署刑案紀錄簡覆表各一份在卷可按，其前受有期徒刑執
    行完畢，於五年內再犯本件最重本刑為有期徒刑以上之罪，為累犯，應依刑法第
    四十七條之規定加重其刑，並遞加重之。
三、原審據以論罪科刑洵屬的論，惟就被告於本院審理時當庭賠償被害人丙○○五千
    元，被害人並表示同意之情節，為原審所未及審酌，故被告提起上訴指摘原審量
    刑太重，請求減輕其刑即有理由，應由本院撤銷改判。爰審酌被告素行不端，年
    富力強卻不思上進，竟從事宵小行徑，且係攜帶兇器破壞車窗玻璃，竊取車內安
    全氣囊意圖變賣求現，危害甚鉅，嚴重破壞社會治安，及其犯罪動機、目的、手
    段，犯罪後尚能坦承犯行，態度良好等一切情狀，量處如主文第二項所示之刑。
四、扣案之尖頭鐵鑽、一字型螺絲起子、Ｔ字型梅花紋起子、修剪花木用剪刀各一把
    及手電筒一支、手套一雙，係被告持以竊盜所用之物，且為被告所有，已據其供
    承在卷，爰依刑法第三十八條第一項第二款之規定宣告沒收。
據上論斷，應依刑事訴訟法第三百六十九條第一項前段、第三百六十四條、第二百九
十九條第一項前段，刑法第五十六條、第三百二十一條第一項第三款、第三百五十四
條、第五十五條、第四十七條、第三十八條第一項第二款，罰金罰鍰提高標準條例第
一條前段，判決如主文。
本案經檢察官洪泰文到庭執行職務。
中      華      民      國      九十一      年    九    月    二十四    日
                              臺灣高等法院刑事第二十一庭
                                  審判長法  官  葉  騰  瑞
                                        法  官  莊  明  彰
                                        法  官  黃  國  忠
右正本證明與原本無異。
不得上訴。
                                        書記官  劉  貞  達
中      華      民      國      九十一      年    九    月    二十四    日
附錄本案論罪科刑法條全文
刑法第三百二十一條：
犯竊盜罪而有左列情形之一者，處六月以上五年以下有期徒刑：
一、於夜間侵入住宅或有人居住之建築物、船艦或隱匿其內而犯之者。
二、毀越門扇、牆垣或其他安全設備而犯之者。
三、攜帶兇器而犯之者。
四、結夥三人以上而犯之者。
五、乘火災、水災或其他災害之際而犯之者。
六、在車站或埠頭而犯之者。
前項之未遂犯罰之。
刑法第三百五十四條：
毀棄、損壞前二條以外之他人之物或致令不堪用，足以生損害於公眾或他人者，處二
年以下有期徒刑、拘役或五百元以下罰金。
